Inventaris van het archief van de Mijnraad, 1902-1955
Nationaal Archief, Den Haag
Ministerie van Economische Zaken: Afdeling Mijnraad
Mijnraad
1902-1955
E20194
7.00 meter; 329 inventarisnummers.
Nationaal Archief, Den Haag
Ministerie van Economische Zaken / Afdeling Mijnraad, 1902-1955
Overzicht van Ministeries waaronder de Mijnraad heeft geressorteerd:
Ministerie van Waterstaat, Handel en Nijverheid (1902 -
Ministerie van Landbouw, Handel en Nijverheid (1908 -
Ministerie van Waterstaat (1924 -
Ministerie van Verkeer en Energie (1946) /
Ministerie van Economische Zaken (1947 - heden)
De kerntaak van de Mijnraad (1902-1955) was advisering van de regering. Dit heeft stukken opgeleverd over de wet- en regelgeving ten aanzien van de opsporing en winning van delfstoffen (steenkool en zout), de exploitatie van mijnen (staats- en particuliere mijnen), milieuaangelegenheden, vervoer van steenkool, vergoeding van schade door mijnen, concessieverlening, elektriciteitsopwekking, uitoefening van staatstoezicht en mijnrechtheffingen, sociale- en veiligheidsvoorzieningen voor het personeel. Het archief bevat ook stukken van de vroegere staatsmijnen Beatrix, Emma, Hendrik, Maurits en Wilhelmina.
Archiefvorming
Geschiedenis van de archiefvormer
1. Geschiedenis van het archiefvormend orgaan
1.1Instelling
Bij Koninklijk Besluit van 17 april 1899 werd een Commissie voor de Mijnen ingesteld. Deze commissie kreeg als opdracht te onderzoeken of een gedeelte van het in Limburg beschikbare steenkolenterrein van staatswege behoorde te worden ontgonnen, welk gedeelte daarvoor zou zijn te bestemmen en hoe het overblijvende steenkolenterrein ter ontginning door particulieren zou moeten worden verdeeld.
De commissie bracht op 23 augustus 1900 haar rapport uit. Dit rapport, waarin aan de Staat der Nederlanden "de technisch-economische geschiktheid om als mijnexploitant op te treden" werd toegeschreven, is de grondslag geworden van het wetsontwerp betreffende de exploitatie van staatswege van steenkolenvelden in Limburg, welk ontwerp op 24 januari 1901 bij de Staten-Generaal aanhangig werd gemaakt.
De Kamerbehandeling nam drie maanden in beslag. Op 24 juni 1901 werd de Wet op de Exploitatie van Staatswege van Mijnen in Limburg in het Staatsblad gepubliceerd. Op de begroting voor 1902 werden de benodigde gelden voor de nieuw op te richten Staatsmijnendienst uitgetrokken.
Volgens artikel 7 van die wet moest voor de inrichting van de Staatsmijnendienst een regeling worden vastgesteld. Deze regeling kwam tot stand bij Koninklijk Besluit van 29 mei 1902. Daarbij werd het beheer van de Staatsmijnen onder de bevelen van de Minister van Waterstaat, Handel en Nijverheid opgedragen aan een directeur-generaal en werden onder meer voorschriften gegeven met betrekking tot aanstelling en positie van het personeel. Bij hetzelfde besluit werd de Mijnraad ingesteld. Kort daarna werd een instructie voor de Mijnraad vastgesteld (KB 9-8-1902, nr. 27), die in de daaropvolgende jaren op ondergeschikte punten nog wat zou worden gewijzigd.
1.2 Organisatie en taken
De Mijnraad werd op 28 juni 1902 door de toenmalige Minister van Waterstaat, Handel en Nijverheid geïnstalleerd. De Raad is gevestigd te 's-Gravenhage en bestaat uit ten hoogste 10 leden, alsmede een secretaris. De leden worden voor vier jaar door de Kroon benoemd. Een instructie regelt de werkzaamheden van de Mijnraad en zijn secretaris. Eveneens is een reglement van orde voor de vergaderingen van de Raad opgesteld (KB 25-4-1913, Stb. nr. 139).
De Mijnraad heeft tot taak de Minister desgevraagd te adviseren in alle zaken het mijnwezen betreffende en houdt toezicht op en adviseert ten aanzien van verbetering in de bedrijfsvoering van het Staatsmijnenbedrijf.
De Raad is bevoegd om de directeur van de Staatsmijnen en andere personen of colleges uit te nodigen voor het bijwonen van de raadsvergaderingen of het verstrekken van inlichtingen, alsmede tot het rechtstreeks corresponderen met de Minister, de directie van de Staatsmijnen en andere personen en colleges.
De Raad is verplicht, alvorens zaken openbaar te maken, toestemming te vragen van de Minister en jaarlijks voor 1 juli verslag van haar werkzaamheden uit te brengen.
De leden kan geheimhouding worden opgelegd, dienen zich te onthouden van stemming in zaken die hen of bloedverwanten tot in de derde graad persoonlijk aangaan en mogen geen besluiten nemen als niet minimaal 4 leden aanwezig zijn. Ter ondersteuning van zijn werkzaamheden wordt de Raad bijgestaan door een secretariaat.
In 1904 beschikte de Raad afwijzend op een voorstel van de Minister om aan de Raad het advies op te dragen in gevallen van beroep van derden tegen voorschriften van de Ingenieur der Mijnen. Het ministeriële voornemen om hiervoor deskundigen aan de Raad te verbinden vond geen steun. Wel wenste de Raad om, waar deze het nodig achtte, en zonder verdere machtiging van de Minister, zo in gevallen van beroep de Mijnraad werd gehoord, zich te laten voorlichten door Nederlandse of buitenlandse deskundigen.
In 1912 werd een proef genomen met een nadere onderverdeling van de Raad in subcommissies voor algemene zaken, technische zaken en financieel-economische zaken. Tot 1940-1945 traden er echter geen wezenlijke veranderingen op in de organisatie of het takenpakket van de Mijnraad.
Bij Koninklijk Besluit van 29 maart 1945 werd een tijdelijke Mijnraad ingesteld. Deze viel rechtstreeks onder de Minister van Sociale Zaken en bestond uit 3 leden. De taak en instructie van de tijdelijke Mijnraad werden slechts in geringe mate uitgebreid. Door de Minister werd de tijdelijke Mijnraad, gevestigd te Heerlen, ook belast met de afwikkeling van financiële hulp aan de mijnen; een taakaspect dat voordien aan de Regeringscommissaris voor de Limburgse Mijnindustrie was opgedragen. Bij Koninklijk Besluit van 15 september 1945 nr. 13 werd de tijdelijke Mijnraad opgeheven. Het archief werd overgebracht naar de Mijnraad te Den Haag. Na de bevrijding nam de Mijnraad haar werkzaamheden weer op. Ruime aandacht werd in dat jaar geschonken aan de wijze waarop verandering diende te worden gebracht in de organisatie en de werkwijze van de Raad. Door de secretaris en een tweetal oud-leden werden wijzigingsvoorstellen geformuleerd, die pleitten voor een uitbreiding van het ledental van de Raad, een splitsing van de Raad in gespecialiseerde afdelingen en een versterking van het secretariaat. Deze wijzigingen werden niet geëffectueerd.
De Mijnraad fungeert thans als adviesorgaan van de Minister van Economische Zaken.
Overzicht van voorzitters en secretarissen van de Mijnraad
voorzitters
Ir. C. Lely (1902; 1908 - 1913)
Jhr. C.H.A. van der Wijck (1902 - 1908)
Dr. W.H. Nolens (1913 - 1931)
Mr. J.R.H. van Schaik (1932 - 1933)
Jhr. Mr. Ch.J.M. Ruys de Beerenbrouck (1933 - 1936)
Mr. P.J.M. Aalberse (1937 - 1945)
Mr. Dr. L.F.H. Regout (1945 - 1955)
secretarissen
Mr. J.A.N. Patijn (1902)
Mr. W.A.J.M. van Waterschoot van der Gracht (1902 - 1915)
Ir. P. de Voois (1916 - 1917)
Ir. J.F. de Vogel (1917 - 1929)
Mr. F.H. Neiszen (1930 - 1947)
Ir. H.J.M.W. de Quartel (1948 - 1952)
Geschiedenis van het archiefbeheer
De verwerving van het archief
Overbrenging van een overheidsarchief
Inhoud en structuur van het archief
2.06
Selectie en vernietiging
Het archief had een omvang van c. 24 m', waarvan na selectie c. 7,5 m' resteert. Zodoende werd een vernietigingspercentage van ruim 70% gehaald. Bij de vernietiging is in eerste instantie uitgangspunt geweest dat het te bewaren gedeelte een goede afspiegeling moest zijn van de eigenlijke taak (d.w.z. advisering) van de Mijnraad. Dit houdt onder meer in dat het gros van de ter kennisneming toegezonden stukken vernietigd is en dat stukken betreffende die overlegde zaken waarop een advies volgde bewaard zijn gebleven.
Ten behoeve van een verantwoorde vernietiging is tevoren onderzoek gedaan naar de aanwezigheid van gelijkluidende stukken in het archief van de Mijnraad en de archieven van de Ministeries (zie bijlage 3a) waaronder de Mijnraad in de loop der jaren respectievelijk ressorteerde. Hieruit bleek dat de archieven van die Ministeries veelal vollediger informatie verschaften dan het Mijnraadsarchief.
Tenslotte speelde het bestaan van het archief van de Directie van de Staatsmijnen in Limburg ook een rol bij de rechtvaardiging van het vrij hoge vernietigingspercentage.
Aanwijzingen voor de gebruiker
Openbaarheidsbeperkingen
Volledig openbaar.
Materiële beperkingen
Aanvraaginstructie
Openbare archiefstukken kunnen online worden aangevraagd en gereserveerd. U kunt dit ook via de terminals in de studiezaal van het Nationaal Archief doen. Om te kunnen reserveren dient u de volgende stappen te volgen:
U maakt een profiel aan op www.gahetna.nl, en logt vervolgens in
Via de archiefinventaris (alleen de beschrijvingen met rode nummers) selecteert u het gewenste archiefstuk door op de knop 'Reserveren' te klikken
In het volgende scherm geeft u aan op welke dag u het archiefstuk wilt inzien
Indien u zich bevindt in de studiezaal en een tafelnummer heeft ontvangen kunt u dit nummer vermelden. Als u geen tafelnummer heeft kunt u tafelnummer 777 laten staan
Vervolgens bevestigt u uw reservering door deze te versturen.
Verwant materiaal
Beschikbaarheid van kopieën
Het archief bevat geologische en topografische kaarten en tekeningen.
Beschrijving van de series en archiefbestanddelen
- Toegangsmiddelen, A.
  - Indicateurs, 1902-1956.; 1-48; 48 delen
    achterin de indicateurs bevinden zich de jaarverslagen van de mijnraad
    zie ook de nrs. 56-59.
    - 1902, 1
    - 1903, 2
    - 1904, 3
    - 1905, 4
    - 1906, 5
    - 1907, 6
    - 1908, 7
    - 1909, 8
    - 1910, 9
    - 1911, 10
    - 1912, 11
    - 1913, 12
    - 1914, 13
    - 1915, 14
    - 1916, 15
    - 1917, 16
    - 1918, 17
    - 1919, 18
    - 1920, 19
    - 1921, 20
    - 1922, 21
    - 1923, 22
    - 1924, 23
    - 1925, 24
    - 1926, 25
    - 1927, 26
    - 1928, 27
    - 1929, 28
    - 1930, 29
    - 1931, 30
    - 1932, 31
    - 1933, 32
    - 1934, 33
    - 1935, 34
    - 1936, 35
    - 1937, 36
    - 1938, 37
    - 1939, 38
    - 1940, 39
    - 1941, 40
    - 1942, 41
    - 1943, 42
    - 1944, 43
    - 1945, 44
    - 1946, 45
    - 1947, 46
    - 1948-1951, 47
    - 1952-1956, 48
- Rubrieken, B.
  - organisatie van de mijnraad, I
    - organisatie en samenstelling, -
      - Instructies voor de leden van de mijnraad, 1902-1916.; 49; 1 pak
      - Stukken betreffende de benoeming en het ontslag van leden van de mijnraad, 1902-1955.; 50-51; 1 pak en 1 omslag
        - 1902-1916, 50
        - 1917-1955, 51
      - Nota, opgesteld door W.A.J.M. van Waterschoot van der Gracht, betreffende de verhouding tussen de mijnraad en de directie van de Staatsmijnen in Limburg, 1917.; 52; 1 stuk
      - Stukken betreffende de werkwijze en de organisatie van de mijnraad, 1935, 1945 en 1954.; 53; 1 pak
    - vergaderingen, -
      - Agenda's, 1918-1940 en 1950.; 54; 1 pak
      - Notulen, 1936-1950.; 55; 1 pak
    - verslaggeving, -
      - Jaarverslagen, 1902-1955.; 56-59; 4 pakken
        - 1902-1905, 56
        - 1906-1908, 57
        - 1909-1913, 58
        - 1915-1955, 59
          Zie ook nrs. 1-48.
    - betrekkingen met andere organen en instellingen het mijnwezen betreffende, -
      - Stukken betreffende de vergaderingen van de mijnraad met de ingenieur-directeur van de Staatsmijnen in Limburg, 1903-1910.; 60; 1 omslag
      - Stukken betreffende het afleggen van bezoeken door leden van de mijnraad aan diverse mijnen en directies van mijnen en bedrijven, 1903-1950.; 61; 1 pak
      - Verslagen van bezoeken van de Contactcommissie voor het Mijnbedrijf aan de Staatsmijnen in Limburg, 1943.; 62; 1 omslag
      - Stukken betreffende de advisering door de mijnraad inzake de invulling van het voorzitterschap van de mijnindustrieraad, 1950.; 63; 1 omslag
    - financiën, -
      - Stukken betreffende de vaststelling van de begrotingen van de mijnraad, 1902-1955.; 64; 1 pak
      - Kas- en giroboeken, 1934-1948.; 65-67; 3 delen
        - 1934-1936, 65
        - 1937-1945 juni, 66
        - 1945 juli-1948, 67
      - Grootboek, 1936-1948.; 68; 1 deel
  - staatsmijnen, II
    - bemoeienissen met de Staatsmijnen in 't algemeen, 1
      - organisatie van het staatsmijnbedrijf, 1.1
        - Stukken betreffende de advisering door de mijnraad inzake de organisatorische structuur van het staatsmijnbedrijf, 1905-1910 en 1947-1949.; 69-70; 1 pak en 1 omslag
          - 1905-1910, 69; 1 pak
          - 1947-1949, 70
        - Stukken betreffende de advisering door de mijnraad inzake het afsluiten van een verzekering voor het staatsmijnbedrijf, 1908-1910.; 71; 1 omslag
        - Stukken betreffende de advisering door de mijnraad inzake het opstellen van een wetsontwerp dat de zelfstandigmaking van het staatsmijnbedrijf moet regelen, 1913-1925.; 72; 1 omslag
        - Stukken betreffende de weerlegging door de mijnraad van de door het Tweede Kamerlid Hermans geuite kritiek op het beleid van het staatsmijnbedrijf, 1923.; 73; 1 omslag
        - Stukken betreffende de advisering door de mijnraad inzake de rechtsgeldigheid van voorschriften, uitgaande van de hoofdingenieur der mijnen, 1930-1931.; 74; 1 omslag
        - Nota, opgesteld door de secretaris van de mijnraad, over de rechtsvorm voor de staatsmijnen, met bijlagen, 1953.; 75; 1 omslag
      - personeel van het staatsmijnbedrijf, 1.2
        - Stukken betreffende de advisering door de mijnraad inzake het treffen van een regeling voor de financiële ondersteuning van mijnwerkers ingeval van ziekte, overlijden of pensionering, 1904-1916.; 76; 1 pak
        - Stukken betreffende de advisering door de mijnraad inzake een onderzoek naar de bestrijding van de mijnwormenziekte, voorkomend onder de mijnwerkers in de staatsmijnen, 1904-1934.; 77; 1 pak
        - Stukken betreffende de advisering door de mijnraad inzake het ontwerpkiesreglement voor arbeiderscommissies bij de staatsmijnen in Limburg, 1907.; 78; 1 omslag
        - Stukken betreffende de advisering door de mijnraad inzake de vaststelling van reglementen en voorschriften voor de werknemers bij de staatsmijnen, 1907 en 1913.; 79; 1 omslag
        - Stukken betreffende de benoeming van leden van de directie van de staatsmijnen, 1907-1947.; 80; 1 pak
        - Stukken betreffende de advisering door de mijnraad inzake de vrijstelling van de werknemers van de staatsmijnen voor de militaire dienst, 1915.; 81; 1 omslag
        - Stukken betreffende de advisering door de mijnraad inzake de aanstelling van speciale veiligheidscontroleurs bij de staatsmijnen, 1915-1916.; 82; 1 omslag
        - Stukken betreffende de advisering door de mijnraad inzake het nemen van maatregelen ter verbetering van de sociale voorzieningen voor werknemers bij de staatsmijnen, 1918.; 83; 1 omslag
        - Stukken betreffende de advisering door de mijnraad inzake de bestrijding van tuberculose bij mijnwerkers bij de staatsmijnen, 1934.; 84; 1 omslag
        - Stukken betreffende de advisering door de mijnraad inzake de samenstelling van een wachtgeldregeling voor het beambtenpersoneel van de staatsmijnen, 1935.; 85; 1 omslag
      - financiën van het staatsmijnbedrijf, 1.3
        - Stukken betreffende de advisering door de mijnraad inzake de opzet van het financiële beheer bij het staatsmijnbedrijf, 1905-1913.; 86; 1 pak
        - Stukken betreffende de advisering door de mijnraad inzake de afschrijving en reservering bij de staatsmijnen, 1917-1920.; 87; 1 pak
        - Stukken betreffende de advisering door de mijnraad inzake de herziening van de financiële verhouding tussen het rijk en het staatsmijnbedrijf, 1925.; 88; 1 omslag
        - Stukken betreffende de advisering door de mijnraad inzake de aanwijzing van de staatsmijnen als zijnde een beherende dienst zoals bedoeld in art. 88 van de comptabiliteitswet van 1927, 1928-1955., 89; 1 omslag
        - Stukken betreffende de advisering door de mijnraad inzake de inrichting van de comptabele administratie van het staatsmijnbedrijf, 1935-1937.; 90; 1 pak
        - Stukken betreffende de advisering door de mijnraad inzake de controle van het financieel beheer van het staatsmijnbedrijf, 1937-1939.; 91; 1 omslag
        - Stukken betreffende de advisering door de mijnraad inzake het van toepassing zijn van de belastingwet op het staatsmijnbedrijf, 1939-1940.; 92; 1 omslag
        - Stukken betreffende de advisering door de mijnraad inzake de toepassing van een oorlogsschaderegeling op werken van de staatsmijnen, 1943.; 93; 1 omslag
      - aanleg van de staatsmijnen, 1.4
        - Kaart van het Limburgse mijndistrict, 1909.; 94; 1 stuk
        - Stukken betreffende de advisering door de mijnraad inzake de aanleg van een vierde mijn in Zuid-Limburg, de latere staatsmijn Maurits, 1912-1914.; 95; 1 omslag
        - Stukken betreffende de advisering door de mijnraad inzake de aan- en verkoop van grond voor de aanleg en uitbreiding van de staatsmijnen, 1919-1932.; 96; 1 pak
        - Stukken betreffende de advisering door de mijnraad inzake de verbetering en verduidelijking van de grenzen van de staatsmijnvelden, 1921-1922.; 97; 1 omslag
        - Stukken betreffende de advisering door de mijnraad inzake de verkoop van gedeelten van de staatsmijnvelden aan particulieren, 1921-1925.; 98; 1 omslag
      - delfstofwinning door staatsmijnen, 1.5
        - Stukken betreffende de advisering door de mijnraad inzake de raming van de kolenvoorraad en de levensduur van de verschillende staatsmijnen, 1902 en 1933.; 99; 1 omslag
        - Stukken betreffende de advisering door de mijnraad inzake een voorstel van de directeur-generaal van de staatsmijnen om een geologisch onderzoek te doen naar de gesteldheid van de bodem in Zuid-Limburg, 1907.; 100; 1 omslag
        - Stukken betreffende de advisering door de mijnraad inzake de levering van electriciteit door de staatsmijnen aan particulieren, 1908-1916.; 101; 1 omslag
        - Stukken betreffende de advisering door de mijnraad inzake de beantwoording van de bij de begroting van de afdeling mijnwezen geopperde vraag of mijnexploitatie door particulieren niet meer rendement oplevert dan exploitatie van staatswege, 1918.; 102; 1 omslag
        - Stukken betreffende het door de mijnraad opgestelde rapport ter verhoging van de steenkolenproduktie van de staatsmijnen, 1918.; 103; 1 omslag
        - Stukken betreffende de advisering door de mijnraad inzake een door de directie van de staatsmijnen opgestelde planning omtrent de hoeveelheid te produceren steenkolen in de jaren 1920-1925, 1919-1920., 104; 2 stukken
        - Stukken betreffende de advisering door de mijnraad inzake de voorziening in vervoersmogelijkheden van kolen van en naar de staatsmijnen, 1929-1932.; 105; 1 pak
        - Stukken betreffende de advisering door de mijnraad inzake het beheer over de mijnspoorwegen, 1933-1934.; 106; 1 omslag
        - Stukken betreffende de advisering door de mijnraad inzake de investeringspolitiek en de kapitaalpositie van de staatsmijnen, 1947-1953.; 107; 1 omslag
      - deelneming in ondernemingen door het staatsmijnbedrijf, 1.6
        - Stukken betreffende de advisering door de mijnraad inzake de deelneming van het staatsmijnbedrijf in vreemde ondernemingen, 1934-1943.; 108; 1 pak
        - Stukken betreffende de advisering door de mijnraad inzake de oprichting van de NV tot Exploitatie van steenkolenwasserijen bij het staatsmijnbedrijf, 1945-1946.; 109; 1 omslag
        - Stukken betreffende de advisering door de mijnraad inzake de uitbreiding van deelneming in dochterondernemingen van de staatsmijnen, 1947-1948.; 110; 1 omslag
    - bemoeienissen met de staatsmijnen in 't bijzonder, 2
      - staatsmijn Beatrix, 2.1
        - Stukken betreffende de advisering door de mijnraad inzake de aanleg, ontginning en financiering van het staatsmijnveld Beatrix te Vlodrop, 1938-1955.; 111; 1 pak
        - Rapporten over de steenkolenvoorraden van het mijnveld Beatrix, het zuidelijke Peelmijnveld en de mijnvelden van de NV Nemos, 1949.; 112; 1 pak
        - Stukken betreffende de advisering door de mijnraad inzake het uitvoeren van een verkenningsboring ten behoeve van de produktievermeerdering door de staatsmijn Beatrix, 1953.; 113; 1 omslag
      - staatsmijn Emma, 2.2
        - Stukken betreffende de advisering door de mijnraad inzake voorgenomen grondboringen alsmede de resultaten daarvan ten behoeve van de aanleg van de staatsmijn Emma, 1904-1914.; 114; 1 pak
        - Stukken betreffende de advisering door de mijnraad inzake de aanwijzing van de staatsmijn Emma, 1906.; 115; 2 stukken
        - Stukken betreffende de advisering door de mijnraad inzake de aan- en verkoop van gronden voor de staatsmijn Emma, 1906-1928.; 116; 1 pak
        - Stukken betreffende de advisering door de mijnraad inzake de exploitatieramingen en -kosten van de staatsmijn Emma, 1907 en 1916.; 117; 1 omslag
        - Stukken betreffende de advisering door de mijnraad inzake de aanleg en uitbreiding van een spoorwegverbinding tussen de staatsmijn Emma en het spoorwegstation Nuth, 1909-1916.; 118; 1 pak
        - Afschriften van verleende ontheffingen op het mijnreglement door de minister aan de directie van de staatsmijn Emma, 1910-1951.; 119; 1 omslag
        - Stukken betreffende de advisering door de mijnraad inzake de uitbreiding van het mijnveld van de staatsmijn Emma, 1916-1940.; 120; 1 pak
        - Stukken betreffende de advisering door de mijnraad inzake de verbetering van de bedrijfsresultaten van de staatsmijn Emma, 1919.; 121; 1 omslag
        - Stukken betreffende de advisering door de mijnraad inzake de ontginning van moeilijk bereikbare kolenlagen, gelegen nabij concessiegrenzen van de staatsmijn Emma, 1937.; 122; 1 omslag
        - Stukken betreffende de advisering door de mijnraad inzake het uitvoeren van verkenningsboringen in het zuidwestelijk deel van het concessieveld van de staatsmijn Emma, 1949.; 123; 1 omslag
      - staatsmijn Hendrik, 2.3
        - Stukken betreffende de advisering door de mijnraad inzake de aanwijzing van de staatsmijn Hendrik, 1908-1911.; 124; 1 pak
        - Stukken betreffende de advisering door de mijnraad inzake voorgenomen grondboringen alsmede de resultaten hiervan ten behoeve van de staatsmijn Hendrik, 1909-1910.; 125; 1 omslag
        - Stukken betreffende de advisering door de mijnraad inzake de aan- en verkoop van grond voor de staatsmijn Hendrik, 1910-1931.; 126; 1 pak
        - Stukken betreffende de advisering door de mijnraad inzake de aanleg van een spoorwegverbinding tussen de staatsmijn Hendrik en de staatsmijn Emma, 1912-1915.; 127; 1 omslag
        - Afschriften van verleende ontheffingen op het mijnreglement door de minister aan de directie van de staatsmijn Hendrik, 1919-1940.; 128; 3 stukken
        - Stukken betreffende de advisering door de mijnraad inzake de uitbreiding van het mijnveld van de staatsmijn Hendrik, 1919-1940.; 129; 1 omslag
        - Stukken betreffende advisering door de mijnraad inzake het verrichten van werkzaamheden ter verbetering van de condities van het mijnveld van de staatsmijn Hendrik, 1920-1921.; 130; 1 omslag
        - Stukken betreffende de ramp in de staatsmijn Hendrik van 13 juli 1928, 1928-1929., 131; 1 pak
        - Stukken betreffende de advisering door de mijnraad inzake het ontginnen van moeilijk bereikbare kolenlagen gelegen bij de concessiegrenzen van de staatsmijn Hendrik, 1940-1943.; 132; 1 omslag
        - Stukken betreffende het uitbreken en bestrijden van een brand in de staatsmijn Hendrik, 1947.; 133; 1 omslag
      - staatsmijn Maurits, 2.4
        - Stukken betreffende de advisering door de mijnraad inzake de aanwijzing van de staatsmijn Maurits, 1915-1916.; 134; 1 omslag
        - Stukken betreffende de advisering door de mijnraad inzake de aan- en verkoop van grond ten behoeve van de staatsmijn Maurits, 1915-1916.; 135; 1 omslag